臺灣高等法院臺南分院刑事判決　　　　 100年度上訴字第41號
上　訴　人
即　被　告　廖啟揚
上　訴　人
即　被　告　林志謙
上　訴　人
即　被　告　呂明忠
上列上訴人等因偽造文書等案件，不服臺灣臺南地方法院98年度
訴字第369號中華民國99年10月28日第一審判決（起訴案號：臺
灣臺南地方法院檢察署96年度偵字第12797號、14039號、14736
號、14912號、15423號），提起上訴，本院判決如下：
    主  文
原判決關於廖啟揚、林志謙、呂明忠所犯如附表一編號1、2、3
暨定執行刑部分均撤銷。
廖啟揚、呂明忠所犯如附表一編號1、2、3所示之罪，各處如附
表一編號1、2、3所示之宣告刑，減為如附表一編號1、2、3所示
減得之刑。廖啟揚應執行有期徒刑壹年貳月，如易科罰金，以新
臺幣壹仟元折算壹日，附表三編號24、25、34、36、40所示之物
，均沒收。呂明忠應執行有期徒刑壹年，如易科罰金，以新臺幣
壹仟元折算壹日，附表三編號24、25、34、36、40所示之物，均
沒收。
林志謙所犯如附表一編號1、2、3所示之罪，各處如附表一編號
1、2、3所示之宣告刑，減為如附表一編號1、2、3所示減得之刑
，附表三編號24、25、34、36、40所示之物，均沒收。
其他上訴（即林志謙所犯如附表二編號1、2、3、4）駁回。
林志謙撤銷改判所處減得之刑，與駁回上訴所處之刑，應執行有
期徒刑貳年捌月，附表三編號24、25、34、36、40所示之物，均
沒收。
    事  實
一、廖啟揚、呂明忠、林志謙與張士烈（經原審判決確定）、謝
    宗霖（經原審通緝中）5人共組成詐欺集團，意圖為自己不
    法之所有，共同基於詐欺、行使偽造私文書，以及冒充公務
    員行使職權之犯意聯絡，基於各別之犯意，先後於附表一編
    號1、2所示之時間；又廖啟揚、呂明忠、林志謙與張士烈、
    謝宗霖5人共組成詐欺集團，意圖為自己不法之所有，共同
    基於詐欺、行使偽造私文書及特種文書，以及冒充公務員行
    使職權之犯意聯絡，基於各別之犯意，先後於附表一編號3
    、附表二編號1、2所示之時間；另林志謙與廖啟揚、謝宗霖
    及真實姓名年籍不詳之成年男子數人共組成詐欺集團，意圖
    為自己不法之所有，共同基於詐欺、行使特種文書，以及冒
    充公務員行使職權之犯意聯絡，於附表二編號3所示之時間
    ；又林志謙與廖啟揚、呂明忠、張士烈、謝宗霖、鄭百成、
    許立勳7人共組成詐欺集團，意圖為自己不法之所有，共同
    基於詐欺、行使偽造私文書，以及冒充公務員行使職權之犯
    意聯絡，於附表二編號4所示之時間，各依附表一編號1、2
    、3，及附表二編號1、2、4所示之犯罪行為詐取款項，所得
    則朋分花用。另附表二編號3則因被害人譚世忠未說出帳戶
    密碼，未詐得款項而未遂。嗣於96年8月1日廖啟揚、呂明忠
    、謝宗霖、張士烈、鄭百成、林志謙、許立勳，向另案被害
    人吳洪凱詐得新臺幣（下同）47萬元後，駕乘車牌號碼2896
    -HV號及1629-TZ號小客車北上逃逸，經警於96年8月1日下午
    2時15分許，在國道3號高速公路竹田收費站北上車道攔截逮
    捕，並扣得如附表三所示之物品（廖啟揚、林志謙、呂明忠
    另案詐騙被害人吳洪凱等人，呂明忠、林志謙經臺灣臺南地
    方法院以96年度訴字第1681號分別判處應執行有期徒刑2年
    、1年2月確定，廖啟揚經本院以97年上訴字第260號判處應
    執行有期徒刑2年6月確定在案）。
二、案經臺東縣警察局移送臺灣臺東地方法院檢察署，暨臺中縣
    警察局豐原分局報請臺灣臺中地方法院檢察署，呈請臺灣高
    等法院檢察署檢察長令轉台灣臺南地方法院檢察署偵查，及
    臺東縣警察局移送臺灣臺南地方法院檢察署檢察官偵查起訴
    。
    理  由
甲、程序方面：
一、本案經被告廖啟揚、林志謙、呂明忠於本院審理程序均當庭
    表示認罪，而經本院裁定以簡式審判程序加以審理，則依據
    刑事訴訟法第273條之2、同法第159條第2項之規定，不適用
    傳聞法則有關限制證據能力之相關規定，合先敘明。
二、審判範圍：
    被告廖啟揚、林志謙、呂明忠均對於原判決附表一編號1、2
    、3有罪部分；被告林志謙並對於原判決附表一編號6、7、8
    、10（即本判決附表二編號1、2、3、4）有罪部分提起上訴
    ；被告廖啟揚對於原判決附表一號6、7、8（即本判決附表
    二編號1、2、3）有罪部分，被告呂明忠對於原判決附表一
    編號6、7、10（即本判決附表二編號1、2、4）有罪部分，
    均未提起上訴，而告確定；另檢察官對於被告廖啟揚、林志
    謙原判決附表一編號9無罪部分，並未提起上訴，亦告確定
    。是本件審判範圍為被告廖啟揚、林志謙、呂明忠本判決附
    表一編號1、2、3有罪部分，及被告林志謙本判決附表二編
    號1、2、3、4（即原判決附表一編號6、7、8、10）有罪部
    分，合先敘明。
乙、實體方面：
一、被告廖啟揚、林志謙、呂明忠所犯本判決附表一編號1部分
    （即原判決附表一編號1）：
    訊據被告廖啟揚、林志謙、呂明忠於本院審理中就此部分犯
    行，均坦承不諱，核與證人即同案被告張士烈於警詢時供承
    ：96年3月7日在臺東市○○路郵局詐騙朱光明52萬元之分工
    方式為廖啟揚負責打電話給被害人及指揮作案分工，林志謙
    負責開車、呂明忠負責開車，我負責領錢本件等情相符（見
    臺東縣警察局東警偵二字第09600066460號卷第75至80頁、
    臺灣臺南地方法院檢察署96年度他字第2900號卷第1至6頁）
    ，且據證人即同案被告謝宗霖於96年8月2日警詢，及證人即
    被害人朱光明於96年8月3日警詢、97年5月23日警詢證述甚
    詳（見臺東縣警察局東警偵二字第09600066460號卷第90至
    92頁、141頁、臺東縣警察局東警偵二字第5296號卷第14頁
    ），並有本判決附表三編號34、36、40之物品扣案可佐，被
    告廖啟揚、林志謙、呂明忠自白與事實相符，應堪採信。
二、被告廖啟揚、林志謙、呂明忠所犯本判決附表一編號2部分
    （即原判決附表一編號2）：
    訊據被告廖啟揚、林志謙、呂明忠於本院審理中對此部分犯
    行，均坦承不諱，核與證人即同案被告張士烈於警詢中指證
    ：96年3月21日在臺東縣初鹿村初鹿郵局詐騙被害人孫學文
    42萬元之分工方式為廖啟揚負責打電話給被害人及指揮作案
    分工，林志謙負責開車、呂明忠負責開車，我負責領錢等語
    相符（見臺東縣警察局東警偵二字第09600066460號卷第75
    至80頁、臺灣臺南地方法院檢察署96年度他字第2900號卷第
    1至6頁），且據證人即被害人孫學文於偵訊中具結後證稱：
    「（問：他們是否有警察證件給你看？）沒有。」（見台灣
    台東地方法院96年度偵字第1899號卷第40頁）；並有證人即
    同案被告廖啟揚、林志謙、張士烈、謝宗霖於警詢及偵訊中
    證述甚詳（見臺東縣警察局東警偵二字第09600066460號卷
    第90至92頁、141頁、臺灣臺南地方法院檢察署96年度偵字
    第14736號卷第31至34頁），且有本判決附表三編號34、36
    、40之物扣案可佐，足認被告廖啟揚、林志謙、呂明忠自白
    與事實相符，足可採信。
三、被告廖啟揚、林志謙、呂明忠所犯本判決附表一編號3部分
    （即原判決附表一編號3）：
    訊據被告廖啟揚、林志謙、呂明忠於本院審理中就此部分犯
    行，均坦承不諱，核與證人即被害人申寶祥於警詢及偵訊中
    指證情節相符（見臺東縣警察局東警偵二字第09600066460
    號卷第150至151頁、141頁、臺東縣警察局東警偵二字第529
    6號卷第19至20頁、臺灣台東地方法院檢察署96年度偵字第1
    899號卷第40頁），且經證人即同案被告張士烈於警詢中指
    證：96年4月3日在臺東市○○路313號臺灣銀行詐騙被害人
    申寶祥26萬元之分工方式為廖啟揚負責打電話給被害人及指
    揮作案分工，林志謙負責開車、呂明忠負責開車，我負責領
    錢等語相符（見臺東縣警察局東警偵二字第09600066460號
    卷第75至80頁、臺灣臺南地方法院檢察署96年度他字第2900
    號卷第1至6頁），且據證人即共同被告謝宗霖於警詢中指證
    明確（見臺東縣警察局東警偵二字第09600066460號卷第90
    至92頁），且有本判決附表三編號24、25、34、36、40之物
    扣案可佐，足認被告廖啟揚、林志謙、呂明忠自白與事實相
    符，堪可採信。
四、被告林志謙所犯本判決附表二編號1部分（即原判決附表一
    編號6）：
    訊據被告林志謙於本院審理中就此部分犯行坦承不諱，核與
    證人及共同被告張士烈、謝宗霖於警詢中證述情節相符（見
    臺東縣警察局東警偵二字第09600066460號卷第32至36頁、
    75至80頁、第90至92頁、台灣台南地方法院檢察署96年度他
    字第2900號卷第1至6頁），且經證人即同案被告張士烈於警
    詢中指證：96年05月22日10時在臺東市豐里郵局詐騙被害人
    酈錦標35萬元之分工方式為廖啟揚負責打電話給被害人及指
    揮作案分工，林志謙負責開車、呂明忠負責開車，我負責領
    錢等語明確（見臺東縣警察局東警偵二字第09600066460號
    卷第75至80頁、臺灣臺南地方法院檢察署96年度他字第2900
    號卷第1至6頁），且有本判決附表三編號24、25、34、36、
    40之物扣案可佐，足認被告林志謙自白與事實相符，為可採
    信。
五、被告林志謙所犯本判決附表二編號2部分（即原判決附表一
    編號7）：訊據被告林志謙於本院審理中對此部分犯行，坦
    承不諱，核與證人及共同被告張士烈、呂明忠、廖啟揚於警
    詢及偵訊中具結後中證述情節相符，且據證人即共同被告謝
    宗霖於警詢中指證明確（見臺東縣警察局東警偵二字第0960
    0066460號卷第90至92頁），並據證人即被害人曹洪亮於96
    年8月3日警詢中證稱：「（問：是何人向你出示刑警證件？
    ）是林志謙。」（見台東縣警察局東警偵二字第0960006646
    0號卷第160頁），並有本判決附表三編號24、25、34、36、
    40之物扣案可佐，足認被告林志謙自白與事實相符，應堪採
    信。
六、被告林志謙所犯本判決附表二編號3部分（即原判決附表一
    編號8）：
    訊據被告林志謙於本院審理中對此部分犯行，坦承不諱，且
    據證人即被害人譚世忠於96年9月13日偵訊結證：「（問：
    你於何時？在何地？遭何人詐騙？以何方式？）我是在96年
    6月26日早上9時多，有打電話來他們假裝刑警來我家辦案，
    把我帶上車，他有拿一張刑警證給我看，有四個人，我把我
    存摺、印章、身分證交給他們，可是我沒有說密碼，他們沒
    有辦法，就把我放下車。」等語明確（見臺灣臺東地方法院
    檢察署96年度偵字第1899號卷第41頁），並有證人及共同被
    告廖啟揚、呂明忠、張士烈、謝宗霖於警詢及偵訊中具結後
    中證述情節相符，且有本判決附表三編號24、25、34、36、
    40之物扣案可佐，足認被告林志謙自白與事實相符，應堪採
    信。
七、被告林志謙所犯本判決附表二編號4部分（即原判決附表一
    編號10）：
    訊據被告林志謙於本院審理中對此部分犯行，坦承不諱，且
    據證人即共同被告張士烈、呂明忠、廖啟揚、鄭百成、許立
    勳、謝宗霖於警詢及偵訊中具結後證述情節相符，並有證人
    即被害人萬繼環警詢指證綦詳（見臺東縣警察局東警偵二字
    5296號卷第31頁），復有如附表三編號34、36、40之物扣案
    可佐，足認被告林志謙自白與事實相符，應堪採信。
八、綜上所述，被告廖啟揚、林志謙、呂明忠就本判決附表一編
    號1、2、3（即原判決附表一編號1、2、3），被告林志謙就
    本判決附表二編號1、2、3、4（即原判決附表一編號6、7、
    8、10）之犯罪事實，事證已明，犯行均堪認定，自應依法
    論科。
參、法律適用之理由：
  (一)核被告廖啟揚、林志謙、呂明忠就本判決附表一編號1所為
    ，均係犯刑法第339條第1項之詐欺罪、同法第216條、第210
    條之行使偽造私文書罪、同法第158條第1項之冒充公務員行
    使職權罪。被告廖啟揚、林志謙、呂明忠3人與同案被告張
    士烈、謝宗霖間有犯意聯絡及行為分擔，為共同正犯。其等
    盜用被害人朱光明印章之行為為偽造提款單私文書之部分行
    為，又其等於偽造提款單私文書後復持以行使，偽造之低度
    行為應為行使之高度行為所吸收，均不另論罪。其等詐得被
    害人朱光明帳戶內存款之行為，同時觸犯前揭3罪，應依刑
    法第55條想像競合之規定，從一重論以行使偽造私文書罪。
  (二)被告廖啟揚、呂明忠、林志謙就本判決附表一編號2所為，
    均係犯刑法第339條第1項之詐欺罪、同法第216條、第210條
    之行使偽造私文書罪、同法第158條第1項之冒充公務員行使
    職權罪。被告廖啟揚、呂明忠、林志謙與同案被告張士烈、
    謝宗霖間有犯意聯絡及行為分擔，為共同正犯。其等盜用被
    害人孫學文印章之行為為偽造提款單私文書之部分行為，又
    其等於偽造提款單私文書後復持以行使，偽造之低度行為應
    為行使之高度行為所吸收，均不另論罪。其等詐得被害人孫
    學文帳戶內存款之行為，同時觸犯前揭3罪，應依刑法第55
    條想像競合之規定，從一重論以行使偽造私文書罪。公訴人
    雖認被告廖啟揚、呂明忠、林志謙與同時涉犯刑法第216條
    、第212條之行使偽造特種文書罪，惟查，並無其他積極證
    據足認被告廖啟揚、呂明忠、林志謙與及共同正犯張士烈、
    謝宗霖有出示刑警證件予被害人孫學文，是以無法認定被告
    廖啟揚、呂明忠、林志謙涉有行使偽造特種文書罪嫌，惟此
    部分若成立犯罪，與被告廖啟揚、呂明忠、林志謙涉犯前開
    3罪屬想像競合之裁判上一罪關係，爰不另為無罪之諭知。
  (三)被告廖啟揚、呂明忠、林志謙就本判決附表一編號3所為，
    均係犯刑法第339條第1項之詐欺罪、同法第216條、第210條
    之行使偽造私文書罪、同法第216條、第212條之行使偽造特
    種文書罪、同法第158條第1項之冒充公務員行使職權罪。被
    告廖啟揚、呂明忠、林志謙與同案被告張士烈、謝宗霖間有
    犯意聯絡及行為分擔，為共同正犯。其等盜用被害人申寶祥
    印章之行為為偽造提款單私文書之部分行為，其等偽造刑警
    證後復持以行使，以及其等於偽造提款單私文書後復持以行
    使，偽造之低度行為應為行使之高度行為所吸收，均不另論
    罪。其等詐得被害人申寶祥帳戶內存款之行為，同時觸犯前
    揭4罪，應依刑法第55條想像競合之規定，從一重論以行使
    偽造私文書罪。
  (四)被告林志謙就本判決附表二編號1所為，係犯刑法第339條第
    1項之詐欺罪、同法第216條、第210條之行使偽造私文書罪
    、同法第216條、第212條之行使偽造特種文書罪、同法第15
    8條第1項之冒充公務員行使職權罪。被告林志謙與同案被告
    廖啟揚、呂明忠、張士烈、謝宗霖間有犯意聯絡及行為分擔
    ，為共同正犯。其等盜用被害人酈錦標印章之行為為偽造提
    款單私文書之部分行為，又其等偽造刑警證後復持以行使，
    及其等於偽造提款單私文書後復持以行使，偽造之低度行為
    應為行使之高度行為所吸收，均不另論罪。其等詐得被害人
    酈錦標帳戶內存款之行為過程中，同時觸犯前揭4罪，應依
    刑法第55條想像競合之規定，從一重論以行使偽造私文書罪
    。
  (五)被告林志謙就本判決附表二編號2所為，係犯刑法第339條第
    1項之詐欺罪、同法第216條、第210條之行使偽造私文書罪
    、同法第216條、第212條之行使偽造特種文書罪、同法第15
    8條第1項之冒充公務員行使職權罪。被告林志謙與同案被告
    廖啟揚、呂明忠、張士烈、謝宗霖間有犯意聯絡及行為分擔
    ，為共同正犯。其等盜用被害人曹洪亮印章之行為為偽造提
    款單私文書之部分行為，又其等偽造刑警證後復持以行使，
    以及於偽造提款單私文書後復持以行使，偽造之低度行為應
    為行使之高度行為所吸收，均不另論罪。其等詐得被害人曹
    洪亮帳戶內存款之行為，同時觸犯前揭4罪，應依刑法第55
    條想像競合之規定，從一重論以行使偽造私文書罪。公訴人
    雖未就其等行使偽造之特種文書刑警證行為起訴，且未論及
    刑法第216條、第212條之行使偽造特種文書罪，然此部份之
    犯行與前開其餘3罪間有想像競合之裁判上一罪關係，為起
    訴效力所及，自為本院審理之範圍。
  (六)核被告林志謙就本判決附表二編號3所為，係犯刑法第339條
    第3項、第1項之詐欺未遂罪、同法第158條第1項之冒充公務
    員行使職權罪、同法第216條、第212條之行使偽造特種文書
    罪。被告林志謙與同案被告廖啟揚、謝宗霖及真實姓名年籍
    不詳之成年人數名間有犯意聯絡及行為分擔，為共同正犯。
    其等偽造刑警證後復持以行使，偽造刑警證之低度行為應為
    行使之高度行為所吸收，不另論罪。其等詐欺被害人譚世忠
    帳戶內存款之行為，同時觸犯前揭3罪，應依刑法第55條想
    像競合之規定，從一重論以詐欺未遂罪。其等所為詐欺被害
    人譚世忠財物犯行，已著手於詐欺犯罪行為之實施，但未生
    詐得財物之結果，為未遂犯，應依刑法第25條第2項之規定
    ，減輕其刑。公訴人雖未就其行使偽造之特種文書刑警證之
    犯行起訴，且未論及刑法第216條、第212條之行使偽造特種
    文書罪，惟此部份之犯行與前開其餘3罪間有想像競合之裁
    判上一罪關係，為起訴效力所及，自為本院審理之範圍。
  (七)核被告林志謙就本判決附表二編號4所為，係犯刑法第339條
    第1項之詐欺罪、同法第216條、第210條之行使偽造私文書
    罪、同法第158條第1項之冒充公務員行使職權罪。被告林志
    謙與同案被告廖啟揚、呂明忠、張士烈、鄭百成、許立勳、
    謝宗霖間有犯意聯絡及行為分擔，為共同正犯。其等盜用被
    害人萬繼環印章之行為為偽造提款單私文書之部分行為，又
    其等於偽造提款單私文書後復持以行使，其偽造之低度行為
    應為行使之高度行為所吸收，均不另論罪。其等詐得被害人
    萬繼環帳戶內存款之行為，同時觸犯前揭3罪，應依刑法第
    55條想像競合之規定，從一重論以行使偽造私文書罪。
  (八)被告廖啟揚、呂明忠、林志謙就本判決附表一編號1、2、3
    之犯行，均係在96年4月24日以前，合於中華民國96年罪犯
    減刑條例第2條第1項第3款之規定，均應減其刑期1/2。
肆、本院撤銷改判之理由（被告廖啟揚、呂明忠、林志謙就本判
    決附表一編號1、2、3部分，即原判決附表一編號1、2、3）
    ：
一、原判決以被告廖啟揚、呂明忠、林志謙就本判決附表一編號
    1、2、3之犯行，罪證明確，因予論罪科刑，固非無見，惟
    ：被告廖啟揚、呂明忠、林志謙共同所犯本判決附表一編號
    1、2之刑法第339條第1項之詐欺罪、同法第216條、第210條
    之行使偽造私文書罪、同法第158條第1項之冒充公務員行使
    職權罪；被告廖啟揚、呂明忠、林志謙共同所犯本判決附表
    一編號3之刑法第339條第1項之詐欺罪、同法第216條、第21
    0條之行使偽造私文書罪、同法第216條、第212條之行使偽
    造特種文書罪、同法第158條第1項之冒充公務員行使職權罪
    ，均係在96年4月24日以前，合於中華民國96年罪犯減刑條
    例第2條第1項第3款之規定，應減其刑期1/2，原判決未依法
    減刑，自有未妥，被告廖啟揚、呂明忠、林志謙上訴意旨指
    摘原判決就此部分未依96年罪犯減刑條例減刑，為有理由，
    應由本院將本判決附表一編號1、2、3部分（即原判決附表
    一編號1、2、3），暨定應執行刑部分予以撤銷改判，以期
    適法。
二、爰審酌被告廖啟揚、呂明忠、林志謙均正值青壯年，且四肢
    健全具有謀生能力，竟不思以正當方式賺取財物，僅因無固
    定工作或積欠債務，對尚須仰賴政府補助之年邁老榮民下手
    行騙，使已無謀生能力之老榮民失去賴以維持老年生活所需
    之金錢，經濟頓失依靠，生活陷於困窘，對老榮民之侵害莫
    此為甚，並審酌被告廖啟揚為主謀者，負責選定被害人、策
    劃各次詐欺犯行、分配工作、得手後分配贓款，在各次犯行
    均位於主要地位，被告呂明忠、林志謙係居於次要地位，聽
    命於被告廖啟揚行事，本院復參酌被告廖啟揚、呂明忠、林
    志謙已經坦承犯行等一切情形，就被告廖啟揚、呂明忠、林
    志謙所犯本判決附表一編號1、2、3各罪，分別量處如附表
    一「罪名及所處之宣告刑及減得之刑」欄所示之刑，並就被
    告廖啟揚定其應執行刑有期徒刑1年2月，被告呂明忠應執行
    有期徒刑1年，並均諭知易科罰金之折算標準，以資儆懲。
三、按沒收物之執行完畢與沒收物之不存在，並非一事，因犯罪
    依法必須沒收之物，雖已於共犯中之一人確定判決諭知沒收
    ，並已執行完畢，對於其他共犯之判決，仍應宣告沒收（本
    院65年6月22日、65年度第5次刑庭庭推總會議決議(二)參照）
    。（最高法院95年台上字第5271號判決意旨參照）。另案扣
    押之本判決附表三編號24、25之內政部刑事警察局刑警證、
    台灣省國稅警察局刑警證（扣押於另案臺灣臺南地方法院96
    年度訴字第1681號、本院97年上訴字第260號偽造文書等案
    件），經被告廖啟揚於警詢時供承係其上網下載製作，用於
    犯案時給被害人觀看等語（見台東縣警察局東警偵二字第09
    196000664460號卷第16頁），係被告廖啟揚所有供其他共同
    正犯共犯本判決附表一編號3犯行所用之物；另案扣押之本
    判決附表三編號34、36、40之物均係被告廖啟揚所有（亦扣
    押於另案臺灣臺南地方法院96年度訴字第1681號被告呂明忠
    、林志謙偽造文書等案件、本院以97年上訴字第260號被告
    廖啟揚偽造文書等案件），供其他共同正犯共犯本判決附表
    一編號1、2、3所用之物。雖本判決附表三編號24、25、34
    、36、40，經另案臺灣臺南地方法院96年度訴字第1681號、
    及本院97年上訴字第260號被告廖啟揚、林志謙、呂明忠偽
    造文書等案件判處罪刑並宣告沒收確定，且已經執行在案，
    惟依上開說明，本案仍應就另案扣押之本判決附表三編號24
    、25、34、36、40之物，依刑法第38條第1項第2款之規定宣
    告沒收之。另案扣押之本判決附表三所示其餘之物無證據足
    認與被告廖啟揚、呂明忠、林志謙就本判決附表一編號1、2
    、3之犯行有關，爰不予宣告沒收。
伍、上訴駁回部分（被告林志謙就本判決附表二編號1、2、3、4
    部分，即原判決附表一編號6、7、8、10）：
一、原審以被告林志謙所犯本判決附表二編號1、2、3、4部分（
    即原判決附表一編號6、7、8、10），罪證明確，並就本判
    決附表二編號1、2部分均適用刑法第28條、第339條第1項、
    第216條、第210條、第212條、第158條（據上論結欄誤繕為
    第159條）第1項之規定；另就本判決附表二編號3部分適用
    刑法第25條第2項、第28條、第339條第3項、第1項、第158
    條第1項、第216條、第212條；就本判決附表二編號4部分適
    用刑法第28條、第339條第1項、第216條、第210條、第158
    條第1項之規定。並就本判決附表二編號1、2、3、4均適用
    刑法第55條、第38條第1項第2款（據上論結欄誤繕為第28條
    ，且贅引第3款）、刑法施行法第1條之1第1項、第2項之規
    定，並審酌被告林志謙正值青壯年，四肢健全具謀生能力，
    竟不思以正當方式賺取財物，僅與其他共犯共組詐欺集團，
    對尚須仰賴政府補助之年邁老榮民下手行騙，使已無謀生能
    力之老榮民失去賴以維持老年生活所需之金錢，經濟頓失依
    靠，生活陷於困窘，對老榮民之侵害莫此為甚，並審酌被告
    林志謙係居於次要地位，聽命於同案被告廖啟揚行事，被告
    林志謙已經坦承犯行等一切情形，就被告林志謙所犯本判決
    附表二編號1、2、3、4各罪，分別量處如附表二「罪名及所
    處之宣告刑及減得之刑」欄所示之刑，並說明另案扣押本判
    決附表三編號24、25之內政部刑事警察局刑警證、台灣省國
    稅警察局刑警證，經被告廖啟揚於警詢時供承係其上網下載
    製作，用於犯案時給被害人觀看等語（見台東縣警察局東警
    偵二字第09196000664460號卷第16頁），係同案被告廖啟揚
    所有供被告林志謙犯附表二編號1、2、3犯行所用之物；另
    案扣押之本判決附表三編號34、36、40之物均係同案被告廖
    啟揚所有，供同案被告廖啟揚及被告林志謙、同案被告呂明
    忠、張士烈、鄭百成、許立勳就本判決附表二編號1、2、3
    、4犯行所用之物，均應依刑法第38條第1項第2款之規定沒
    收。另本判決附表三所示其餘另案之扣押物，並無證據足認
    與被告林志謙與其他共犯就本判決附表二編號1、2、3、4犯
    行有關，爰不予宣告沒收之理由。本院經核原判決此部分認
    事用法，並無不合，量刑亦屬妥適，被告林志謙上訴意旨，
    認原審就本判決附表二編號1、2、3、4量刑過重，為無理由
    ，應予駁回，並就被告林志謙前開撤銷改判（本判決附表一
    編號1、2、3）所處之刑，與駁回上訴（本判決附表二編號1
    、2、3、4，即原判決附表一編號6、7、8、10）所處之刑，
    定其應執行刑有期徒刑2年8月，以示警惕。
據上論斷，應依刑事訴訟法369條第1項前段、第364條、第299條
第1項前段、第368條，刑法第28條、第339條第1項、法第216條
、第210條、第212條、第158條第1項、第55條、第41條第1項前
段、第8項、第51條第5、9款、第38條第1項第2款，刑法施行法
第1條之1，中華民國96年罪犯減刑條例第2條第1項第3款、第7條
、第9條，判決如主文。
本案經檢察官劉得鉦到庭執行職務。
中    華    民    國   100    年    3     月    31    日
                  刑事第二庭    審判長法  官  葉居正
                                      法  官  陳欽賢
                                      法  官  張桂美
以上正本證明與原本無異。
詐欺取財未遂罪部分不得上訴。
其餘部分，如不服本判決應於收受送達後10日內向本院提出上訴
書狀，其未敘述上訴理由者，並得於提起上訴後10日內向本院補
提理由書（均須按他造當事人之人數附繕本）「切勿逕送上級法
院」。
                                      書記官  魏芝雯
中    華    民    國   100    年    3     月    31    日
附錄本案論罪科刑法條全文：
刑法第339條第3項、第1項
（普通詐欺罪）
意圖為自己或第三人不法之所有，以詐術使人將本人或第三人之
物交付者，處5年以下有期徒刑、拘役或科或併科1千元以下罰金
。
以前項方法得財產上不法之利益或使第三人得之者，亦同。
前二項之未遂犯罰之。
刑法第216條
（行使偽造變造或登載不實之文書罪）
行使第210條至第215條之文書者，依偽造、變造文書或登載不實
事項或使登載不實事項之規定處斷。
刑法第210條
（偽造變造私文書罪）
偽造、變造私文書，足以生損害於公眾或他人者，處5年以下有
期徒刑。
刑法第212條
（偽造變造特種文書罪）
偽造、變造護照、旅券、免許證、特許證及關於品行、能力服務
或其他相類之證書、介紹書，足以生損害於公眾或他人者，處1
年以下有期徒刑、拘役或3百元以下罰金。
刑法第158條第1項
（僭行公務員職權罪）
冒充公務員而行使其職權者，處3年以下有期徒刑、拘役或5百元
以下罰金。
 ┌───────────────────────────────┐
 │附表一                                                        │
 ├──┬───┬───┬──────┬──────┬──────┤
 │編號│行為人│被害人│時      間  │犯罪行為    │罪名及所處之│
 │    │      │      │            │            │宣告刑及減得│
 │    │      │      │            │            │之刑        │
 ├──┼───┼───┼──────┼──────┼──────┤
 │ 1  │廖啟揚│朱光明│96年3月7日  │先由廖啟揚撥│廖啟揚、呂明│
 │    │呂明忠│      │            │打電話，以假│忠、林志謙共│
 │    │張士烈│      │            │臺東警察局刑│同行使偽造私│
 │    │林志謙│      │            │警身份，向被│文書，足以生│
 │    │謝宗霖│      │            │害人朱光明偽│損害於他人，│
 │    │      │      │            │稱其郵局帳戶│廖啟揚處有期│
 │    │      │      │            │遭盜領，須變│徒刑壹年，減│
 │    │      │      │            │更密碼、前往│為有期徒刑陸│
 │    │      │      │            │了解，致朱光│月，如易科罰│
 │    │      │      │            │明信以為真，│金，以新臺幣│
 │    │      │      │            │再由廖啟揚、│壹仟元折算壹│
 │    │      │      │            │呂明忠、謝宗│日；呂明忠、│
 │    │      │      │            │霖、張士烈、│林志謙各處有│
 │    │      │      │            │林志謙分別駕│期徒刑拾月，│
 │    │      │      │            │乘2輛小客車 │均減為有期刑│
 │    │      │      │            │至台東市興安│期伍月，如易│
 │    │      │      │            │路二段305巷 │科罰金，以新│
 │    │      │      │            │13號朱光明住│臺幣壹仟元折│
 │    │      │      │            │處與朱光明相│算壹日。扣案│
 │    │      │      │            │約見面，由廖│如附表三編號│
 │    │      │      │            │啟揚、林志謙│34、36、40之│
 │    │      │      │            │、謝宗霖向朱│物均沒收。  │
 │    │      │      │            │光明拿取身分│            │
 │    │      │      │            │證及臺東市博│            │
 │    │      │      │            │愛路郵局局號│            │
 │    │      │      │            │000000000000│            │
 │    │      │      │            │1384號帳戶之│            │
 │    │      │      │            │存簿、印章、│            │
 │    │      │      │            │密碼拋出車外│            │
 │    │      │      │            │，由另一車之│            │
 │    │      │      │            │張士烈或呂明│            │
 │    │      │      │            │忠下車取得後│            │
 │    │      │      │            │，推由張士烈│            │
 │    │      │      │            │偽造朱光明之│            │
 │    │      │      │            │提款單提款，│            │
 │    │      │      │            │並盜蓋朱光明│            │
 │    │      │      │            │之印文後，持│            │
 │    │      │      │            │以提款行使之│            │
 │    │      │      │            │，呂明忠負責│            │
 │    │      │      │            │把風，致使臺│            │
 │    │      │      │            │東市○○路郵│            │
 │    │      │      │            │局行員陷於錯│            │
 │    │      │      │            │誤，而讓張士│            │
 │    │      │      │            │烈提領52萬元│            │
 │    │      │      │            │。          │            │
 ├──┼───┼───┼──────┼──────┼──────┤
 │ 2  │廖啟揚│孫學文│96年3月21日 │先由廖啟揚撥│廖啟揚、呂明│
 │    │呂明忠│      │            │打電話，以假│忠、林志謙共│
 │    │張士烈│      │            │員警身份，向│同行使偽造私│
 │    │林志謙│      │            │被害人孫學文│文書，足以生│
 │    │謝宗霖│      │            │佯稱破獲詐欺│損害於他人，│
 │    │      │      │            │集團並發現其│廖啟揚處有期│
 │    │      │      │            │帳戶內之存款│徒刑拾月，減│
 │    │      │      │            │遭盜領，須至│為有期徒刑伍│
 │    │      │      │            │郵局核對資料│月，如易科罰│
 │    │      │      │            │，致孫學文信│金，以新臺幣│
 │    │      │      │            │以為真，再由│壹仟元折算壹│
 │    │      │      │            │廖啟揚、呂明│日；呂明忠處│
 │    │      │      │            │忠、謝宗霖、│有期徒刑玖月│
 │    │      │      │            │張士烈、林志│，減為有期徒│
 │    │      │      │            │謙分乘2輛小 │刑肆月壹拾伍│
 │    │      │      │            │客車至孫學文│日，如易科罰│
 │    │      │      │            │位於臺東縣卑│金，以新臺幣│
 │    │      │      │            │南鄉利嘉村11│壹仟元折算壹│
 │    │      │      │            │鄰利嘉路661 │日；林志謙處│
 │    │      │      │            │巷14號住處，│有期徒刑柒月│
 │    │      │      │            │搭載孫學文，│，減為有期徒│
 │    │      │      │            │由廖啟揚、林│刑參月壹拾伍│
 │    │      │      │            │志謙、謝宗霖│日，如易科罰│
 │    │      │      │            │向被害人騙取│金，以新臺幣│
 │    │      │      │            │身分證及臺東│壹仟元折算壹│
 │    │      │      │            │市○○路郵局│日。扣案如附│
 │    │      │      │            │帳號：700-02│表三編號34、│
 │    │      │      │            │000000000000│36、40之物均│
 │    │      │      │            │號存簿及印章│沒收。      │
 │    │      │      │            │拋出車外，由│            │
 │    │      │      │            │另一車之張士│            │
 │    │      │      │            │烈或呂明忠下│            │
 │    │      │      │            │車取得後，推│            │
 │    │      │      │            │由張士烈偽造│            │
 │    │      │      │            │孫學文之提款│            │
 │    │      │      │            │單，並盜用孫│            │
 │    │      │      │            │學文之印文後│            │
 │    │      │      │            │，持以提款行│            │
 │    │      │      │            │使之，呂明忠│            │
 │    │      │      │            │負責把風，致│            │
 │    │      │      │            │使臺東縣卑南│            │
 │    │      │      │            │鄉初鹿郵局行│            │
 │    │      │      │            │員陷於錯誤，│            │
 │    │      │      │            │而讓張士烈提│            │
 │    │      │      │            │領42萬元。  │            │
 │    │      │      │            │            │            │
 │    │      │      │            │            │            │
 │    │      │      │            │            │            │
 ├──┼───┼───┼──────┼──────┼──────┤
 │ 3  │廖啟揚│申寶祥│96年4月3日  │先由廖啟揚撥│廖啟揚、呂明│
 │    │呂明忠│      │            │打電話，向被│忠、林志謙共│
 │    │張士烈│      │            │號人申寶祥佯│同行使偽造私│
 │    │林志謙│      │            │稱需配合辦案│文書，足以生│
 │    │謝宗霖│      │            │警察辦案，致│損害於他人，│
 │    │      │      │            │申寶祥信以為│廖啟揚處有期│
 │    │      │      │            │真，再由廖啟│徒刑拾月，減│
 │    │      │      │            │揚、呂明忠、│為有期徒刑伍│
 │    │      │      │            │謝宗霖、張士│月，如易科罰│
 │    │      │      │            │烈、林志謙及│金，以新臺幣│
 │    │      │      │            │分乘2輛小客 │壹仟元折算壹│
 │    │      │      │            │車至申寶祥臺│日；呂明忠處│
 │    │      │      │            │東縣臺東市建│有期徒刑玖月│
 │    │      │      │            │國里臨海路一│，減為有期徒│
 │    │      │      │            │段135巷56號 │刑肆月壹拾伍│
 │    │      │      │            │住處附近搭載│日，如易科罰│
 │    │      │      │            │被害人，並由│金，以新臺幣│
 │    │      │      │            │林志謙出示刑│壹仟元折算壹│
 │    │      │      │            │警證件取信申│日；林志謙處│
 │    │      │      │            │寶祥，而向申│有期徒刑陸月│
 │    │      │      │            │寶祥拿取身分│，減為有期徒│
 │    │      │      │            │證及臺灣銀行│刑參月，如易│
 │    │      │      │            │帳號000-0000│科罰金，以新│
 │    │      │      │            │00000000號帳│臺幣壹仟元折│
 │    │      │      │            │戶存簿及印章│算壹日。扣案│
 │    │      │      │            │，推由張士烈│如附表三編號│
 │    │      │      │            │偽造提款單提│24、25、34、│
 │    │      │      │            │款，及盜用申│36、40之物均│
 │    │      │      │            │寶祥之印文後│沒收。      │
 │    │      │      │            │，持以提款行│            │
 │    │      │      │            │使之，呂明忠│            │
 │    │      │      │            │負責把風，致│            │
 │    │      │      │            │使臺東縣臺東│            │
 │    │      │      │            │市○○路313 │            │
 │    │      │      │            │號臺灣銀行行│            │
 │    │      │      │            │員陷於錯誤，│            │
 │    │      │      │            │而讓張士烈提│            │
 │    │      │      │            │領26萬元。  │            │
 │    │      │      │            │            │            │
 └──┴───┴───┴──────┴──────┴──────┘
 ┌───────────────────────────────┐
 │附表二                                                        │
 ├──┬───┬───┬──────┬──────┬──────┤
 │編號│行為人│被害人│時      間  │冒領存款之相│罪名及所處之│
 │    │      │      │            │關事實及犯罪│刑          │
 │    │      │      │            │手法        │            │
 ├──┼───┼───┼──────┼──────┼──────┤
 │ 1  │廖啟揚│鄺錦標│96年5月22 日│先由廖啟揚撥│林志謙共同行│
 │    │呂明忠│      │            │打電話以假員│使偽造私文書│
 │    │張士烈│      │            │警身份向鄺錦│，足以生損害│
 │    │林志謙│      │            │標佯稱為配合│於他人，處有│
 │    │謝宗霖│      │            │辦案，須至郵│期徒刑陸月。│
 │    │      │      │            │局接受調查，│扣案如附表三│
 │    │      │      │            │致鄺錦標信以│編號24、25、│
 │    │      │      │            │為真，再由廖│34、36、40之│
 │    │      │      │            │啟揚、呂明忠│物均沒收。  │
 │    │      │      │            │、謝宗霖、張│            │
 │    │      │      │            │士烈、林志謙│            │
 │    │      │      │            │駕車至臺東縣│            │
 │    │      │      │            │臺東市豐里郵│            │
 │    │      │      │            │局搭載鄺錦標│            │
 │    │      │      │            │，由廖啟揚、│            │
 │    │      │      │            │謝宗霖、林志│            │
 │    │      │      │            │謙其中一人出│            │
 │    │      │      │            │示刑警「吳清│            │
 │    │      │      │            │池」證件向鄺│            │
 │    │      │      │            │錦標騙取身分│            │
 │    │      │      │            │證及郵局7000│            │
 │    │      │      │            │000000000000│            │
 │    │      │      │            │1帳號存簿、 │            │
 │    │      │      │            │印章，旋由張│            │
 │    │      │      │            │士烈偽造提款│            │
 │    │      │      │            │單提款，及盜│            │
 │    │      │      │            │用鄺錦標之印│            │
 │    │      │      │            │文後，持以提│            │
 │    │      │      │            │款行使之，致│            │
 │    │      │      │            │使豐里郵局行│            │
 │    │      │      │            │員陷於錯誤，│            │
 │    │      │      │            │而讓張士烈提│            │
 │    │      │      │            │領35萬元。  │            │
 ├──┼───┼───┼──────┼──────┼──────┤
 │2   │廖啟揚│曹洪亮│96年6月4日  │先由廖啟揚撥│林志謙共同行│
 │    │呂明忠│      │            │打電話以假刑│使偽造私文書│
 │    │張士烈│      │            │警身份向被害│，足以生損害│
 │    │林志謙│      │            │人曹洪亮佯稱│於他人，處有│
 │    │謝宗霖│      │            │需配合辦案，│期徒刑捌月。│
 │    │      │      │            │致曹洪亮信以│扣案如附表三│
 │    │      │      │            │為真，再由廖│編號24、25、│
 │    │      │      │            │啟揚、呂明忠│34、36、40之│
 │    │      │      │            │、謝宗霖、張│物均沒收。  │
 │    │      │      │            │士烈、林志謙│            │
 │    │      │      │            │駕車至與被害│            │
 │    │      │      │            │人臺東縣卑南│            │
 │    │      │      │            │鄉太平村太平│            │
 │    │      │      │            │路344巷13號 │            │
 │    │      │      │            │住處搭載曹洪│            │
 │    │      │      │            │亮，由林志謙│            │
 │    │      │      │            │出示刑警證，│            │
 │    │      │      │            │向曹洪亮拿取│            │
 │    │      │      │            │身分證及郵局│            │
 │    │      │      │            │帳號00000000│            │
 │    │      │      │            │000000000號 │            │
 │    │      │      │            │存簿、印章後│            │
 │    │      │      │            │，旋由張士烈│            │
 │    │      │      │            │偽造提款單，│            │
 │    │      │      │            │及盜用曹洪亮│            │
 │    │      │      │            │之印文後，持│            │
 │    │      │      │            │以提款行使之│            │
 │    │      │      │            │，致使臺東中│            │
 │    │      │      │            │山路郵局行員│            │
 │    │      │      │            │陷於錯誤，分│            │
 │    │      │      │            │別讓張士烈提│            │
 │    │      │      │            │領48萬元及36│            │
 │    │      │      │            │萬元（共計84│            │
 │    │      │      │            │萬元）。    │            │
 ├──┼───┼───┼──────┼──────┼──────┤
 │ 3  │廖啟揚│譚世忠│96年6月4日  │先由廖啟揚撥│林志謙共同犯│
 │    │林志謙│      │            │打電話向譚世│詐欺取財未遂│
 │    │謝宗霖│      │            │忠偽稱其係刑│罪，處有期徒│
 │    │及真實│      │            │警，因破獲詐│刑參月。扣案│
 │    │姓名年│      │            │騙集團，需譚│如附表三編號│
 │    │籍不詳│      │            │世忠攜帶身分│24、25、34、│
 │    │人士數│      │            │證、印章和嫌│36、40之物均│
 │    │名    │      │            │疑人至郵局配│沒收。      │
 │    │      │      │            │合辦案，致譚│            │
 │    │      │      │            │世忠信以為真│            │
 │    │      │      │            │，再由林志謙│            │
 │    │      │      │            │、謝宗霖及廖│            │
 │    │      │      │            │啟揚及其他真│            │
 │    │      │      │            │實姓名年籍不│            │
 │    │      │      │            │詳人士駕車至│            │
 │    │      │      │            │被害人臺東市│            │
 │    │      │      │            │四川路一段22│            │
 │    │      │      │            │巷111號住處 │            │
 │    │      │      │            │搭載譚世忠，│            │
 │    │      │      │            │由廖啟揚、林│            │
 │    │      │      │            │志謙、謝宗林│            │
 │    │      │      │            │其中一人出示│            │
 │    │      │      │            │刑警證，然因│            │
 │    │      │      │            │有人打電話向│            │
 │    │      │      │            │利嘉派出所報│            │
 │    │      │      │            │案，林志謙、│            │
 │    │      │      │            │謝宗霖、廖啟│            │
 │    │      │      │            │揚及其他真實│            │
 │    │      │      │            │姓名年籍不詳│            │
 │    │      │      │            │人士遂在臺東│            │
 │    │      │      │            │縣卑南鄉和平│            │
 │    │      │      │            │路40號前將被│            │
 │    │      │      │            │害人譚世忠放│            │
 │    │      │      │            │下車而未遂。│            │
 ├──┼───┼───┼──────┼──────┼──────┤
 │ 4  │廖啟揚│萬繼環│96年7月16 日│先由廖啟揚撥│林志謙共同行│
 │    │呂明忠│      │            │打電話以假警│使偽造私文書│
 │    │張士烈│      │            │員身份向萬繼│，足以生損害│
 │    │林志謙│      │            │環偽稱需配合│於他人，處有│
 │    │鄭百成│      │            │辦案，致萬繼│期徒刑陸月。│
 │    │許立勳│      │            │環信以為真，│扣案如附表三│
 │    │謝宗霖│      │            │再由廖啟揚、│所示編號34、│
 │    │      │      │            │呂明忠、謝宗│36、40之物均│
 │    │      │      │            │霖、張士烈、│沒收。      │
 │    │      │      │            │林志謙、鄭百│            │
 │    │      │      │            │成、許立勳等│            │
 │    │      │      │            │7人駕車至被 │            │
 │    │      │      │            │害人萬繼環位│            │
 │    │      │      │            │於臺東縣卑南│            │
 │    │      │      │            │鄉太平村太平│            │
 │    │      │      │            │路128巷36弄4│            │
 │    │      │      │            │0號住處附近 │            │
 │    │      │      │            │巷口搭載萬繼│            │
 │    │      │      │            │環，並將萬繼│            │
 │    │      │      │            │環帶往臺東市│            │
 │    │      │      │            │中山郵局，由│            │
 │    │      │      │            │廖啟揚、謝宗│            │
 │    │      │      │            │霖、林志謙以│            │
 │    │      │      │            │更改密碼為由│            │
 │    │      │      │            │向萬繼環騙取│            │
 │    │      │      │            │身分證、郵局│            │
 │    │      │      │            │000000000000│            │
 │    │      │      │            │02527帳戶存 │            │
 │    │      │      │            │簿、印章後，│            │
 │    │      │      │            │由張士烈偽造│            │
 │    │      │      │            │提款單提款，│            │
 │    │      │      │            │並盜用萬繼環│            │
 │    │      │      │            │之印文後，持│            │
 │    │      │      │            │以提款行使之│            │
 │    │      │      │            │，許立勳則負│            │
 │    │      │      │            │責把風，致使│            │
 │    │      │      │            │臺東市中山郵│            │
 │    │      │      │            │局行員陷於錯│            │
 │    │      │      │            │誤，而讓張士│            │
 │    │      │      │            │烈提領37萬5 │            │
 │    │      │      │            │千元。      │            │
 └──┴───┴───┴──────┴──────┴──────┘
 ┌─────────────────────────────┐
 │附表三                                                    │
 ├───┬────────────┬────┬───────┤
 │編  號│扣     押      物     品│數    量│備          註│
 ├───┼────────────┼────┼───────┤
 │ 1    │現金                    │28萬元  │被告廖啟揚身上│
 │      │                        │        │扣得          │
 ├───┼────────────┼────┼───────┤
 │ 2    │現金                    │4萬2千元│被告呂明忠身上│
 │      │                        │        │扣得          │
 ├───┼────────────┼────┼───────┤
 │ 3    │現金                    │11萬元  │被告林志謙身上│
 │      │                        │        │扣得          │
 ├───┼────────────┼────┼───────┤
 │ 4    │現金                    │4千元   │被告謝宗霖身上│
 │      │                        │        │扣得          │
 ├───┼────────────┼────┼───────┤
 │ 5    │現金                    │5千元   │被告鄭百成身上│
 │      │                        │        │扣得          │
 ├───┼────────────┼────┼───────┤
 │ 6    │現金                    │2萬4千元│被告張士烈身上│
 │      │                        │        │扣得          │
 ├───┼────────────┼────┼───────┤
 │ 7    │現金                    │5千元   │被告許立勳身上│
 │      │                        │        │扣得          │
 ├───┼────────────┼────┼───────┤
 │ 8    │雷霆部隊通信錄          │5張     │被告廖啟揚持有│
 ├───┼────────────┼────┼───────┤
 │ 9    │臺中榮民服務處互助組長編│5張     │同上          │
 │      │組名冊                  │        │              │
 ├───┼────────────┼────┼───────┤
 │10    │中國國民黨國軍退除役人員│2張     │同上          │
 │      │黨部88年小組名冊        │        │              │
 ├───┼────────────┼────┼───────┤
 │11    │行騙對象名冊            │133張   │同上          │
 ├───┼────────────┼────┼───────┤
 │12    │不含SIM卡之序號000000-00│1支     │同上          │
 │      │-000000-0號行動電話     │        │              │
 │      │                        │        │              │
 ├───┼────────────┼────┼───────┤
 │13    │不含SIM卡之序號000000-00│1支     │同上          │
 │      │-000000-0號行動電話     │        │              │
 ├───┼────────────┼────┼───────┤
 │14    │不含SIM卡之序號000000-00│1支     │同上          │
 │      │-000000-0號行動電話     │        │              │
 ├───┼────────────┼────┼───────┤
 │15    │不含SIM卡之序號000000-00│1支     │同上          │
 │      │-000000-0號行動電話     │        │              │
 ├───┼────────────┼────┼───────┤
 │16    │含0000000000號SIM卡1枚之│1支     │同上          │
 │      │序號000000-00-000000-0號│        │              │
 │      │行動電話                │        │              │
 ├───┼────────────┼────┼───────┤
 │17    │含0000000000號SIM卡1枚之│1支     │同上          │
 │      │序號000000-00-000000-0號│        │              │
 │      │行動電話                │        │              │
 │      │                        │        │              │
 ├───┼────────────┼────┼───────┤
 │18    │含0000000000號SIM卡1枚之│1支     │同上          │
 │      │序號000000-00-000000-0號│        │              │
 │      │行動電話                │        │              │
 ├───┼────────────┼────┼───────┤
 │19    │含0000000000號SIM卡1枚之│1支     │同上          │
 │      │序號000000-00-000000-0號│        │              │
 │      │行動電話                │        │              │
 ├───┼────────────┼────┼───────┤
 │20    │含0000000000號SIM卡1枚之│1支     │同上          │
 │      │序號000000-00-000000-0號│        │              │
 │      │行動電話                │        │              │
 ├───┼────────────┼────┼───────┤
 │21    │含0000000000號SIM卡1枚之│1支     │同上          │
 │      │序號000000-00-000000-0號│        │              │
 │      │行動電話                │        │              │
 ├───┼────────────┼────┼───────┤
 │22    │含0000000000號SIM卡1枚之│1支     │同上          │
 │      │序號000000-00-000000-0號│        │              │
 │      │行動電話                │        │              │
 ├───┼────────────┼────┼───────┤
 │23    │含0000000000號SIM卡1枚之│1支     │被告謝宗霖持有│
 │      │序號000000-00-000000-0號│        │              │
 │      │行動電話                │        │              │
 ├───┼────────────┼────┼───────┤
 │24    │偽造之刑事局刑警證      │2枚     │被告廖啟揚持有│
 ├───┼────────────┼────┼───────┤
 │25    │偽造臺灣省國稅警察局刑警│1枚     │同上          │
 │      │證                      │        │              │
 ├───┼────────────┼────┼───────┤
 │26    │行動電話易付卡          │22枚    │同上          │
 ├───┼────────────┼────┼───────┤
 │27    │行動電話SIM卡           │3枚     │同上          │
 ├───┼────────────┼────┼───────┤
 │28    │含0000000000號SIM卡1枚之│1支     │被告張士烈持有│
 │      │序號000000-00-000000-0號│        │              │
 │      │行動電話                │        │              │
 ├───┼────────────┼────┼───────┤
 │29    │序號000000-00-000000-0號│1支     │被告謝宗霖持有│
 │      │行動電話                │        │              │
 ├───┼────────────┼────┼───────┤
 │30    │序號000000-00-000000-0號│1支     │被告呂明忠持有│
 │      │行動電話                │        │              │
 ├───┼────────────┼────┼───────┤
 │31    │含0000000000號SIM卡1枚之│1支     │被告許立勳持有│
 │      │序號000000-00-000000-0號│        │              │
 │      │行動電話                │        │              │
 ├───┼────────────┼────┼───────┤
 │32    │序號000000-00-000000-0號│1支     │被告鄭百成持有│
 │      │行動電話                │        │              │
 ├───┼────────────┼────┼───────┤
 │33    │含0000000000號SIM卡1枚之│1支     │被告張士烈持有│
 │      │序號000000-00-000000-0號│        │              │
 │      │行動電話                │        │              │
 ├───┼────────────┼────┼───────┤
 │34    │空白之郵政存簿儲金提款單│56張    │被告廖啟揚持有│
 ├───┼────────────┼────┼───────┤
 │35    │0000-00-0000000-0號臺新 │1枚     │同上          │
 │      │銀行提款卡              │        │              │
 ├───┼────────────┼────┼───────┤
 │36    │無線電對講機            │4支     │同上          │
 ├───┼────────────┼────┼───────┤
 │37    │郵政存簿儲金簿          │1本     │被告林志謙持有│
 ├───┼────────────┼────┼───────┤
 │38    │安泰銀行存款存摺        │1本     │同上          │
 ├───┼────────────┼────┼───────┤
 │39    │國泰世華銀行存款簿      │1本     │同上          │
 ├───┼────────────┼────┼───────┤
 │40    │內置空白收據1本及橡皮擦1│1袋     │被告廖啟揚持有│
 │      │只之牛皮紙袋            │        │              │
 ├───┼────────────┼────┼───────┤
 │41    │含0000000000號SIM卡1枚之│1支     │被告林志謙持有│
 │      │序號000000-00-000000-0號│        │              │
 │      │行動電話                │        │              │
 ├───┼────────────┼────┼───────┤
 │42    │含0000000000號SIM卡1枚之│1支     │同上          │
 │      │序號000000-00-000000-0號│        │              │
 │      │行動電話                │        │              │
 ├───┼────────────┼────┼───────┤
 │43    │白色手套                │1雙     │被告廖啟揚持有│
 ├───┼────────────┼────┼───────┤
 │44    │郵政儲金金融卡          │2枚     │被告林志謙持有│
 ├───┼────────────┼────┼───────┤
 │45    │臺北富邦銀行金融卡      │1枚     │同上          │
 ├───┼────────────┼────┼───────┤
 │46    │臺新銀行金融卡          │1枚     │同上          │
 ├───┼────────────┼────┼───────┤
 │47    │黑色手提包              │3只     │被告廖啟揚持有│
 └───┴────────────┴────┴───────┘